臺灣高等法院高雄分院刑事判決　　　　　九十一年度上訴字第一三七號
　　上訴人
　　即被告　丙○○
　　指定辯護人　本院公設辯護人　李佩娟
右上訴人因公共危險案件，不服臺灣高雄地方法院九十一年度訴字第七七七號中華民
國九十一年四月二十九日第一審判決（聲請案號：臺灣高雄地方法院檢察署九十一年
度偵字第一六０號），提起上訴，本院判決如左：
      主      文
上訴駁回。
      事      實
一、丙○○因工作及感情均不順，遂起輕生之念，甲知其所承租之高雄縣鳳山市○○
    街一二五巷十一號三層樓透天厝，其中一、二樓層係供房東乙○○及其家人使用
    之住宅（其僅租用三樓其中一間房間），倘在其房間內外洩煤氣，經引爆有炸燬
    整棟樓房，致生危害乙○○及其家人，其至附近住家人命財產及安全之公共危險
    ，竟先基於漏逸瓦斯氣體故意，於民國九十年十二月四日，購入二桶罐裝瓦斯置
    於房間內，並開啟瓦斯桶開關，讓瓦斯氣體漏逸瀰漫於房間後，再服安眠藥入睡
    ，擬以吸入瓦斯氣體方式自殺，致生公共危險。翌日（五日）十五時許，因藥效
    減退清醒，其見此方式自殺未成，乃進而欲再以引爆瓦斯方式自殺，繼而於已充
    斥瓦斯氣體之房間內，持其所有之打火機點燃彈簧床，致生爆炸起火燃燒。幸經
    乙○○及時發現，呼叫鄰居協助滅火，始僅燒燬其房間內之彈簧床墊、木板隔間
    、冷氣機等財物（此毀損部分，已據乙○○撤回告訴），而未生燒燬乙○○上開
    住宅或附近其他建築物及人命傷亡之危害。
二、案經乙○○訴由高雄縣警察局鳳山分局移送臺灣高雄地方法院檢察署檢察官偵查
    聲請簡易判決處刑。原審法院簡易庭認為不宜，移送普通庭改依通常程序審理。
      理      由
一、右開事實，已據上訴人即被告丙○○於偵查中、原審及本院審理時供認不諱，核
    與告訴人乙○○於原審偵審中指訴情節相符，並有現場財物毀損情形照片四張及
    房屋租賃契約書一份附卷可稽。查被告引爆瓦斯之上開住處，係其向告訴人所
    承租，整棟建物為三層樓透天厝，被告僅租用三樓其中一間房間，樓下一、二層
    乃係告訴人與其家人居住之空間，整棟建物顯然無從分割，故被告漏逸瓦斯並點
    火引爆之處，乃係其與告訴人等家人共同居住之住宅，核屬現供人使用之住宅無
    疑。被告購入二桶罐裝瓦斯置於三樓房間內，並開啟瓦斯桶開關任其外洩，漏
    逸之瓦斯氣體自有瀰漫於整棟建物之可能，且由告訴人陳稱其於起火前日，即已
    聞到瓦斯味一情可知，外洩之瓦斯氣體確已散布至樓下告訴人居住空間，倘經點
    火或開啟家電開關，即易引爆炸燬整棟樓房，故被告此舉已致生公共危險甚甲，
    而其對此自殺方式所可能發生之危險，當亦知之甚甲。被告原欲藉吸入外洩瓦
    斯自殺，因所服用之安眠藥效退盡，其於翌日下午清醒後，見以此方式自殺未成
    ，另起引爆瓦斯自殺之意，故而持打火機引火燃燒燀簧床墊致生爆炸起火燃燒等
    情節，亦據被告於原審供甲在卷。告訴人上開建築物外觀完好，僅被告所居住
    三樓房間之彈簧床墊、木板隔間及冷氣機等財物遭炸毀或遇熱變形，故被告引爆
    瓦斯犯行，尚未達到炸毀告訴人住宅之程度，屬未遂階段。被告犯行足以認定。
二、核被告漏逸瓦斯氣體致生公共危險犯行，係犯刑法第一百七十七條第一項之漏逸
    瓦斯氣體罪。又故意以瓦斯氣體炸燬現供人使用住宅犯行，因尚未生住宅燒燬結
    果，核犯刑法第一百七十六條、第一百七十三條第三項、第一項故意以煤氣炸燬
    現供人使用住宅未遂罪。公訴人認被告此部分犯行，係犯刑法第一百七十三條第
    三項、第一項罪嫌，尚有未洽，起訴法條應予變更。被告所犯上開二罪，均係被
    告藉以達自殺目的所為，原因目的相同，且係見漏逸瓦斯氣體自殺未成，竟而再
    點火引爆加功，應有方法結果之牽連關係，為牽連犯，應從一重之故意以煤氣炸
    燬現供人使用住宅未遂罪處斷。被告雖已著手點火引爆瓦斯氣體之犯罪行為實施
    ，惟未生燒燬之結果，為未遂犯，應依刑法第二十六條前段規定，按既遂犯之刑
    度減輕其刑。被告因工作及感情均不順遂而起輕生之念，係一時失慮致罹刑章，
    且幸未致生重大危害，事後已得告訴人宥恕，亦據告訴人於原審審理時陳甲在卷
    ，情輕法重，堪予憫恕，雖科以法定最低度之刑猶嫌過重，應依刑法第五十九條
    規定，減輕其刑，並依法遞減之。公訴人就被告漏逸瓦斯氣體部分，雖未於起訴
    書內敘及（按被告於偵查中已供述此部分情節），惟此部分犯行既與後續之引爆
    瓦斯炸燬住宅未遂犯行有牽連犯之裁判上一罪關係，依刑事訴訟法第二百六十七
    條規定，應為起訴效力所及，法院自得併予審理。原審因適用刑事訴訟法第三百
    條、刑法第一百七十六條、第一百七十三條第三項、第一項、第一百七十七條第
 一項、第五十五條、第二十六條前段、第五十九條、罰金罰鍰提高標準條例第一
    條前段規定，審酌被告坦承犯行，深具悔意，並已獲得告訴人原諒等一切情狀，
    量處有期徒刑二年，認事用法均無不合，量刑亦屬允當。被告上訴，指摘原判決
    量刑過重，沒有理由，應予駁回。
三、據上論斷，應依刑事訴訟法第三百六十八條，判決如主文。
本案經檢察官邱榮藏到庭執行職務。
中    華    民    國        九十一      年      九      月     十一     日
                              臺灣高等法院高雄分院刑事第二庭
                                  審判長法官  林正雄
                                        法官  黃壽燕
                                        法官  黃仁松
右正本證甲與原本無異。
如不服本判決應於收受本判決後十日內向本院提出上訴書狀，其未述上訴理由者，
並得於提起上訴後十日內向本院補提理由書狀（均須按他造當事人之人數附繕本)「
切勿逕送上級法院」。
                                      書記官  陳靖華
中    華    民    國        九十一      年      九      月     十二     日
附錄：本判決論罪科刑法條：
刑法第一百七十三條
放火燒燬現供人使用之住宅或現有人所在之建築物、礦坑、火車、電車或其他供水、
陸、空公眾運輸之舟、車、航空機者，處無期徒刑或七年以上有期徒刑。
失火燒燬前項之物者，處一年以下有期徒刑、拘役或五百元以下罰金。
第一項之未遂犯罰之。
預備犯第一項之罪者，處一年以下有期徒刑、拘役或三百元以下罰金。
刑法第一百七十六條
故意或因過失，以火藥、蒸氣、電氣、煤氣或其他爆裂物炸燬前三條之物者，準用該
條放火、失火之規定。
刑法第一百七十七條第一項
漏逸或間隔蒸氣、電氣、煤氣或其他氣體，致生公共危險者，處三年以下有期徒刑，
拘役或三百元以下罰金。
                                                                      Ｈ
